# 请教陈老师，关于买赠业务的收入确认

提问人：橙子凳子 时间：2018-01-25 17:52:12
陈老师，你好
在IFRS 15下，在销售自有产品或服务的时候，赠送了第三方的产品，赠品直接由第三方发货。这种情况下，收入应该如何确认呢？
比如：A公司在某电商平台销售其服务（售价 400 ），赠送一个实物产品，而这个实物产品由该电商自营平台发货（因此补贴该平台100 ）。
方案一：A公司的收入是应该按照 400 来确认，收入在服务和实物销售间分摊 方案二：A公司按照400-100来确认收入，因为实物产品属于代理，不应确认收入。
请陈老师解惑，谢谢！@chenyiwei

回答人：chenyiwei
应采用你说的“方案一”，但视同捆绑销售，该 100 计入营业成本而不是销售费用。

提问人：zengfengxia 时间：2018-01-27 11:02:00
赠送商品的种类规格如果是由A公司在其与客户的合同（或类似合同的公开表示）中明确，根据IFRS15B37(a）A企业对赠品的可接受性承担责任，对完成承诺负主要责任。 此外，对于赠品的定价，对客户而言，是合并在服务和赠品中一并与A公司约定，因此，虽然由平台发货，但A公司有自主定价权，符合B37(C)相关要求。 因此，这个交易A公司更有可能被认定为主要责任人而不是代理人。 个人理解，有错漏请指正。

回答人：chenyiwei
是这样。